# 持续经营

提问人：shuihu19810817 时间：2012-09-14 17:25:09
陈老师您好： 　所谓持续经营，是指在可以预见的将来，报告主体将会按当前的规模和状态继续经营下去，不会停业，也不会大规模削减业务。这里所说的可以预见的将来是指多长时间呀？原来我记得好像有 3 年的这种说法，请陈老师给于解答与指点。谢谢

回答人：chenyiwei
一般是自资产负债表日起计算的 12 个月。这一点在 2006 版的持续经营审计准则中是有明确规定的，新的 2010 版审计准则虽然对此不再有直接指明的规定，但仍有一定的参照价值。